ACORDAO-COMPLETO-2342729

ACÓRDÃO DE RELAÇÃO

ACÓRDÃO DE RELAÇÃO 954/2019 ATA 2/2019 - PRIMEIRA CÂMARA

Acórdão 954/2019-TCU-Primeira Câmara
Trata-se de pedido de prorrogação de prazo formulado pelo Coordenador-Geral do Núcleo Estadual do Ministério da Saúde no Estado do Rio Grande do Sul, por mais sessenta dias, para atendimento das determinações consubstanciadas no Acórdão 13729/2018-TCU-Primeira Câmara, que tratou da análise dos atos de concessão de aposentadoria emitidos em favor da ex servidora Catarina Schmidt Freitas.
Considerando que, com a prolação da aludida deliberação, os atos de concessão de aposentadoria foram considerados ilegais, e, em consequência disso, determinou-se a cessação dos pagamentos deles decorrentes, bem como abriu-se possibilidade da interessada optar por uma das alternativas elencadas no item 9.2.2 daquela deliberação;
Considerando que, a partir da notificação daquele decisium, a unidade jurisdicionada teria prazo máximo de trinta dias, para cumprimento das determinações e remessa das informações comprobatórias a este Tribunal;
Considerando que as determinações lançadas no Acórdão 13729/2018-TCU-Primeira Câmara são de simples implementação pela unidade jurisdicionada e, por isso, não justificaria a prorrogação de tal prazo, mesmo diante do aumento expressivo de outras demandas;  
Considerando, por fim, que não há nenhuma decisão judicial apta a obstar o cumprimento das determinações lançadas no Acórdão 13729/2018-TCU-Primeira Câmara;
Os Ministros do Tribunal de Contas da União ACORDAM, por unanimidade, com fundamento no art. 143, inciso V, alínea "e", § 3º, do Regimento Interno do TCU, em:
a) indeferir o pedido de prorrogação de prazo formulado pelo Coordenador-Geral do Núcleo Estadual do Ministério da Saúde no Estado do Rio Grande do Sul; e
b) fazer a determinação especificada no item 1.7.
1. Processo TC-Processo 010.741/2017-8 (APOSENTADORIA) 
	1.1. Interessada: Catarina Schmidt Freitas (XXX.207.000-XX) .
	1.2. Órgão: Núcleo Estadual do Ministério da Saúde no Estado do Rio Grande do Sul.
	1.3. Relator: Ministro Vital do Rêgo.
	1.4. Representante do Ministério Público: Procurador Marinus Eduardo De Vries Marsico.
	1.5. Unidade Técnica: Secretaria de Fiscalização de Pessoal (Sefip) .
	1.6. Representação legal: Mauro Antonio Volkmer (OAB/SC 30.018) e outros. 
1.7. Determinar ao Núcleo Estadual do Ministério da Saúde no Estado do Rio Grande do Sul que adote as providências necessárias ao imediato cumprimento das determinações consubstanciadas no Acórdão 13729/2018-TCU-Primeira Câmara, no prazo máximo de quinze dias, contados da ciência da presente decisão, sob pena de se caracterizar descumprimento de decisão deste Tribunal, fato que poderá ensejar a aplicação da multa prevista no art. 58, inciso IV, da Lei 8.443/1992, a qual prescinde de realização de prévia audiência, nos termos do art. 268, § 3º, do Regimento Interno do TCU.

Primeira Câmara

Catarina Schmidt Freitas (XXX.207.000-XX).

VITAL DO RÊGO

APOSENTADORIA (APOS)

Secretaria de Fiscalização de Pessoal (Sefip).